臺灣板橋地方法院刑事判決　　　　　　 100年度易字第2501號
公　訴　人　臺灣板橋地方法院檢察署檢察官
被　　　告　張景順
選任辯護人　林森敏律師
　　　　　　吳意淳律師
上列被告因違反毒品危害防制條例案件，經檢察官提起公訴（99
年度偵字第30547號），本院依簡式審判程序判決如下：
    主  文
張景順持有第二級毒品純質淨重貳拾公克以上，處有期徒刑陸月
，如易科罰金，以新臺幣壹仟元折算壹日。扣案之第二級毒品大
麻壹包（驗餘淨重陸點貳陸公克）沒收銷毀。
    事  實
一、張景順明知大麻係屬毒品危害防制條例第2 條第2 項第2 款
    所定之第二級毒品，不得擅自持有，竟基於持有第二級毒品
    純質淨重20公克以上之犯意，於民國99年2 月間某時，在臺
    北市○○○路某酒店，以新臺幣6 萬多元，向真實姓名年籍
    不詳、綽號「Kevin 」之成年男子，購入第二級毒品大麻1
    包（淨重63.30 公克，取樣0.04公克鑑定用罄，驗餘淨重63
    .26 公克）而持有之，並藏放在其當時位於臺北縣中和市（
    現改制為新北市中和區○○○路601 號5 樓之11居所，擬供
    自己施用。迨99年8 月5 日凌晨2 時40分許，為警持搜索票
    至張景順之上址居所執行搜索而查獲，並扣得第二級毒品大
    麻1 包（淨重63.30 公克，取樣0.04公克鑑定用罄，驗餘淨
    重63.26 公克），始悉上情。
二、案經行政院海岸巡防署海岸巡防總局中部地區巡防局報請臺
    灣臺中地方法院檢察署呈請臺灣高等法院檢察署檢察長令轉
    臺灣板橋地方法院檢察署檢察官偵查起訴。
    理  由
一、按除被告所犯為死刑、無期徒刑、最輕本刑為3 年以上有期
    徒刑之罪或高等法院管轄第一審案件者外，於第一次審判期
    日前之準備程序進行中，被告先就被訴事實為有罪之陳述時
    ，審判長得告知被告簡式審判程序之旨，並聽取當事人、代
    理人、辯護人及輔佐人之意見後，裁定進行簡式審判程序；
    受命法官行準備程序，與法院或審判長有同一之權限，刑事
    訴訟法第273 條之1 第1 項、第279 條第2 項前段定有明文
    。經核本件被告所犯係死刑、無期徒刑、最輕本刑為3 年以
    上有期徒刑以外之罪，其於準備程序中就被訴事實為有罪之
    陳述，經受命法官告知簡式審判程序之旨，並聽取公訴人、
    被告及辯護人之意見後，本院認宜進行簡式審判程序，爰裁
    定由受命法官獨任進行簡式審判程序。是本件之證據調查，
    依刑事訴訟法第273 條之2 規定，不受同法第159 條第1 項
    、第161 條之2 、第161 條之3 、第163 條之1 及第164 條
    至第170 條規定之限制，合先敘明。
二、上揭事實，迭據被告張景順於警詢、偵訊及本院審理時自白
    不諱，且有大麻1 包扣案可資佐證，而上開扣案物經送鑑驗
    結果，確認係第二級毒品大麻無訛，淨重63.30 公克，取樣
    0.04公克鑑定用罄，驗餘淨重63.26 公克等情，有法務部調
    查局濫用藥物實驗室99年10月4 日調科壹字第09923022120
    號鑑定書1 份在卷足憑（見99年度偵字第18363 號卷第60頁
    ），此外並有搜索扣押筆錄、搜押物品目錄表、扣押物品收
    據證明書各1 份、查獲現場照片4 張、扣案物照片12張附卷
    可稽，足認被告之自白與事實相符。從而，本案事證已臻明
    確，被告犯行堪予認定，應依法論科。
三、查本件被告所持有第二級毒品大麻之數量，純質淨重已超過
    20公克，是核被告所為，係犯毒品危害防制條例第11條第4
    項之持有第二級毒品純質淨重20公克以上罪。起訴書認被告
    係犯同條例第11條第2 項之持有第二級毒品罪，尚有未洽，
    惟其基本社會事實相同，爰於踐行告知程序後，變更起訴法
    條。爰審酌被告為供自己施用，竟持有第二級毒品純質淨重
    20公克以上，對於社會風氣、治安潛有相當之危害性，然念
    其年紀尚輕，思慮及自制力或有不足，除曾因酒醉駕駛經法
    院判處罰金刑外，尚無其他犯罪科刑處罰紀錄，素行並非甚
    劣，兼衡其犯罪之動機、目的、手段、持有毒品之數量及自
    始至終均坦承犯行，犯罪後之態度尚佳等一切情狀，量處如
    主文所示之刑，並諭知如易科罰金之折算標準，以示懲儆。
    扣案之大麻1 包（淨重63.30 公克，取樣0.04公克鑑定用罄
    ，驗餘淨重63.26 公克），為本案查獲之第二級毒品，不問
    屬於犯人與否，應依毒品危害防制條例第18條第1 項前段規
    定沒收銷燬之。至於本案查獲時，同時扣得之電子磅秤1 台
    、行動電話1 支，被告供稱該電子磅秤係先前房客留下之物
    ，非伊所有，且與持有大麻沒有任何關係，而行動電話亦不
    曾作為聯絡購入持有大麻之用，復無證據足認該等物品與本
    案持有大麻有何關聯，又非違禁物，爰均不為沒收之諭知，
    附此敘明。
據上論斷，應依刑事訴訟法第273 條之1 第1 項、第299 條第1
項前段、第300 條，毒品危害防制條例第11條第4 項、第18條第
1 項前段，刑法第11條前段、第41條第1 項前段，判決如主文。
本案經檢察官陳旭華到庭執行職務。
中    華    民    國   100    年    9     月    16    日
                  刑事第九庭   法  官  朱嘉川
以上正本證明與原本無異。
如不服本判決應於收受送達後10日內向本院提出上訴書狀，並應
敘述具體理由；其未敘述上訴理由者，應於上訴期間屆滿後20日
內向本院補提理由書（均須按他造當事人之人數附繕本）「切勿
逕送上級法院」。
                               書記官  蘇宥維
中    華    民    國   100    年    9     月    16    日
附錄本案論罪科刑法條全文：
毒品危害防制條例第11條：
持有第一級毒品者，處3 年以下有期徒刑、拘役或新臺幣5 萬元
以下罰金。
持有第二級毒品者，處2 年以下有期徒刑、拘役或新臺幣3 萬元
以下罰金。
持有第一級毒品純質淨重10公克以上者，處1 年以上7 年以下有
期徒刑，得併科新臺幣1 百萬元以下罰金。
持有第二級毒品純質淨重20公克以上者，處6 月以上5 年以下有
期徒刑，得併科新臺幣70萬元以下罰金。
持有第三級毒品純質淨重20公克以上者，處3 年以下有期徒刑，
得併科新臺幣30萬元以下罰金。
持有第四級毒品純質淨重20公克以上者，處1 年以下有期徒刑，
得併科新臺幣10萬元以下罰金。
持有專供製造或施用第一級、第二級毒品之器具者，處1 年以下
有期徒刑、拘役或新臺幣1 萬元以下罰金。